【裁判字號】    98,訴,1274
【裁判日期】    980824
【裁判案由】    毒品危害防制條例
【裁判全文】
臺灣臺北地方法院刑事判決              98年度訴字第1274號
公  訴  人  臺灣臺北地方法院檢察署檢察官
被      告  甲○○
                    （現另案於臺灣臺北監獄執行中）
上列被告因違反毒品危害防制條例案件，經檢察官提起公訴（98
年度毒偵字第1396號），因被告於本院準備程序中就被訴事實為
有罪之陳述，經本院合議庭裁定進行簡式審判程序，判決如下：
    主  文
甲○○施用第一級毒品，累犯，處有期徒刑捌月。
    事  實
一、甲○○前(一)因違反麻醉藥品管理條例案件，於民國86年9月9
    日經臺灣高等法院以86年度上更一字第465號判決判處有期
    徒刑6年，並經最高法院於86年11月28日86年度臺上字第704
    2號判決上訴駁回確定。(二)因違反麻醉藥品管理條例案件，
    經臺灣高等法院以85年度上易字第2657號判決判處有期徒刑
    6月確定。(三)因違反藥事法案件，經本院以85年度訴字第108
    2號判決判處有期徒刑1年6月確定。(四)因違反肅清煙毒條例
    案件，經本院以85年度1642號判決判處有期徒刑3年，經臺
    灣高等法院以85年度上訴字第5709號判決駁回上訴確定。前
    述4罪經臺灣高等法院以88年度聲字第977號裁定定其應執行
    刑有期徒刑10年6月，入監執行後於89年11月3日縮短刑期假
    釋出監，惟又經撤銷假釋，入監執行殘刑，執行期間再經臺
    灣高等法院以96年度聲減字第201號裁定就前述(二)(三)(四)之刑
    分別予以減刑，並與前述(一)之刑合併定其應執行刑有期徒刑
    8年，於96年7月16日縮刑期滿執行完畢（構成累犯）。另因
    施用毒品案件，經本院以91年度毒聲字第1462號裁定送觀察
    、勒戒，認有繼續施用毒品之傾向，再以91年度毒聲字第17
    27號裁定送強制戒治，並以92年度毒聲字第431號裁定停止
    戒治，所餘戒治期間付保護管束，92年3月21日停止戒治處
    分之執行出監，92年8月24日保護管束期滿而視為執行完畢
    ，經臺灣臺北地方法院檢察署檢察官以93年度戒毒偵字第16
    號為不起訴處分。又因於97年6月17日施用安非他命，經本
    院以97年度簡字第3016號判決判處有期徒刑6月確定。
二、詎其仍不知悔改，復基於施用第一級毒品海洛因及第二級毒
    品甲基安非他命之犯意，於98年3月28日某時許，在臺北縣
    新店市某友人住處內，以將海洛因、甲基安非他命置放於玻
    璃球內以火燒烤後吸食煙霧之方式，同時施用第一級毒品海
    洛因及第二級毒品甲基安非他命1次。嗣於98年3月30日4時
    許，因另案通緝遭警查獲，始查知上情。
三、案經臺北市政府警察局新店分局報請臺灣臺北地方法院檢察
    署檢察官偵查起訴。
    理  由
一、訊據被告甲○○對於前揭事實迭於偵查、本院行準備程序、
    審理時均坦承不諱，且其於98年3月30日為警查獲時所採集
    之尿液，經送臺灣檢驗科技股份有限公司以酵素免疫分析法
    初步檢驗，復依氣相層析質譜議法確認檢驗結果，確呈安非
    他命類、鴉片類、甲基安非他命、嗎啡陽性反應，有該公司
    於98年4月10日所出具之濫用藥物檢驗報告、臺北縣政府警
    察局新店分局偵查隊移送毒品案件採尿管制簿各1份在卷可
    稽。足徵被告任意性自白核與事實相符，堪以採信。綜上，
    本件事證明確，被告犯行堪以認定。
二、按施用海洛因、甲基安非他命後會影響記憶能力及自主神經
    系統，判斷力及意志力亦均受限制，甚至引起精神錯亂，抑
    制呼吸，並具有成癮性、濫用性，戒解不易，嚴重戕害人之
    身心健康，危害社會，故依據毒品危害防制條例第2條第2項
    第1款、第2款分別列為第一級、第二級毒品，不得非法施用
    、持有。故核被告所為，係犯毒品危害防制條例第10條第1
    項之施用第一級毒品罪、同法第10條第2項施用第二級毒品
    罪。被告施用第一級毒品海洛因、第二級毒品甲基安非他命
    前持有第一級毒品海洛因、第二級甲基安非他命之低度行為
    ，應為施用之高度行為吸收，均不另論罪。被告以一施用行
    為同時觸犯毒品危害防制條例第10條第1項、第2項之罪，係
    一行為觸犯數罪名之想像競合犯，應從一重論以毒品危害防
    制條例第10條第1項之施用第一級毒品罪。又被告有如事實
    欄一、所示之前科紀錄，此有臺灣高等法院被告前案紀錄表
    1份在卷足憑，其於5年內故意再犯本件有期徒刑以上之罪，
    係屬累犯，應依刑法第47條第1項規定加重其刑。爰審酌被
    告不思上進，沾染施用毒品之惡習，且前已因施用毒品案件
    ，經強制戒治、法院判刑後，仍未能把握自新機會徹底戒除
    施用毒品之惡習，而再施用足以導致人體機能發生依賴性、
    成癮性及抗藥性等障礙之第一級毒品海洛因、第二級毒品甲
    基安非他命，戕害自身健康，漠視法令禁制，惟尚能坦承犯
    行，犯後態度頗佳，暨其犯罪動機、手段、施用毒品之次數
    等一切情狀，量處如主文所示之刑，以資懲儆。
據上論斷，應依刑事訴訟法第273條之1第1項、第299條第1項前
段，毒品危害防制條例第10條第1項、第2項，刑法第11條、第55
條、第47條第1項，判決如主文。
本案經檢察官廖先志到庭執行職務。
中    華    民    國    98    年    8     月    24    日
                    刑事第九庭  法  官  劉素如
上正本證明與原本無異。
如不服本判決應於收受送達後10日內向本院提出上訴書狀，並應
敘述具體理由；其未敘述上訴理由者，應於上訴期間屆滿後20日
內向本院補提理由書（均須按他造當事人之人數附繕本）「切勿
逕送上級法院」。
                                書記官  陳育君
中    華    民    國    98    年    8     月    24    日
附錄本案論罪法條：
毒品危害防制條例第10條
施用第一級毒品者，處 6 月以上 5 年以下有期徒刑。
施用第二級毒品者，處 3 年以下有期徒刑。


司法院資訊處製作；財團法人民間司法改革基金會備份。
